臺灣新北地方法院刑事判決
                                      110年度訴字第670號
公  訴  人  臺灣新北地方檢察署檢察官
被      告  蘇惶雄




指定辯護人  本院公設辯護人湯明純
上列被告因違反毒品危害防制條例案件，經檢察官提起公訴（11
0年度偵字第17969號），本院判決如下：
    主    文
蘇惶雄販賣第二級毒品，處有期徒刑貳年陸月。扣案如附表編號
十所示之物沒收。未扣案之犯罪所得白色三星廠牌行動電話壹支
沒收，於全部或一部不能沒收或不宜執行沒收時，追徵其價額。
    事    實
一、蘇惶雄意圖營利，基於販賣第二級毒品甲基安非他命之犯意
    ，於民國109年11月29日18時前某時，以附表一編號10所示
    之行動電話與江俊霖聯繫販賣甲基安非他命事宜後，於同日
    18時許，在新北市三峽區臺北大學附近的統一超商前，交付
    價值新臺幣（下同）500元之第二級毒品甲基安非他命1小包
    與江俊霖，江俊霖則以其所有之白色三星廠牌行動電話1支
    抵償購買上開毒品之價金，而完成交易。
二、案經臺北市政府警察局刑事警察大隊報告臺灣臺北地方檢察
    署呈請臺灣高等檢察署令轉臺灣新北地方檢察署檢察官偵查
    起訴。
    理    由
壹、證據能力部分
一、按被告以外之人於審判外之陳述，雖不符刑事訴訟法第159
    條之1 至第159 條之4 之規定，而經當事人於審判程序同意
    作為證據，法院審酌該言詞陳述或書面陳述作成時之情況，
    認為適當者，亦得為證據。當事人、代理人或辯護人於法院
    調查證據時，知有第159 條第1 項不得為證據之情形，而未
    於言詞辯論終結前聲明異議者，視為有前項之同意，刑事訴
    訟法第159 條之5 定有明文。查本判決所引用具傳聞性質之
    各項證據資料，經本院於審判期日依法踐行調查證據程序，
    檢察官、被告蘇惶雄及辯護人就上開證據之證據能力均未爭
    執，於言詞辯論終結前亦未聲明異議，本院審酌上開證據作
    成時之情狀，並無違法或不當等情形，且與本案相關之待證
    事實具有關聯性，認為以之作為本案之證據亦屬適當，爰依
    前揭規定，認均應有證據能力。
二、至於本判決其餘所依憑判斷之非供述證據，查無違反法定程
    序取得之情形，且各該證據均經本院於審判期日依法進行證
    據之調查、辯論，被告於訴訟上之防禦權，已受保障，故該
    等證據資料均有證據能力。
貳、實體部分
一、認定犯罪事實所憑之證據及理由：
（一）上揭犯罪事實，業據被告於偵訊及本院審理中均坦承不諱
      （見臺灣臺北地方檢察署110年度偵字第5802號卷，下稱
      偵查卷第76頁，本院卷第93頁），核與證人江俊霖於警詢
      及偵訊中之證述情節均大致相符（見偵查卷第9頁反面、
      第71頁），並有臺北市政府警察局刑事警察大隊搜索扣押
      筆錄、扣押物品目錄表（見偵查卷第16至18頁）、被告與
      證人江俊霖之通訊軟體Facebook Messenger對話截圖（見
      偵查卷第20至21頁反面）附卷可參，另有如附表編號10所
      示之物扣案可證，足認被告之任意性自白與事實相符，得
      以採信。
（二）本院審酌甲基安非他命屬不易取得之違禁物，且毒品可任
      意分裝或增減其份量，而每次買賣之價量，亦隨時依雙方
      關係之深淺、當時之資力、需求程度及對行情之認知等因
      素，機動調整，因之販賣之利得，除經被告坦承犯行，或
      帳冊價量均記載明確外，委難查得實情，是縱未確切查得
      販賣賺取之實際差價，但除別有事證，足認係按同一價格
      轉讓，確未牟利之情形外，尚難執此認非法販賣之事證有
      所不足，致知過坦承者難辭重典，飾詞否認者反得逞僥倖
      ，而失情理之平；且販賣毒品之罪責甚重，並係警方嚴厲
      查緝之重點，此乃眾所周知之事，是販賣毒品者，苟無利
      可圖，應無甘冒遭供出來源或被檢警查緝法辦而受重刑處
      罰之危險，而為平價或低於販入價格而販賣毒品之理。是
      其販入之價格必較其出售之價格為低，而有從中賺取買賣
      價差或量差牟利之意圖及事實，應屬合理認定。審諸被告
      與證人江俊霖無特殊情誼或至親關係，茍無任何利益可得
      ，實無甘冒遭查緝法辦之風險，而平白為江俊霖免費提供
      毒品，益徵被告本案販賣第二級毒品予江俊霖之犯行，主
      觀上確有營利之意圖，堪以認定。
（三）綜上所述，本案事證已臻明確，被告確有販賣第二級毒品
      之犯行，堪以認定，自應依法論科。
二、論罪科刑：
（一）核被告所為，係犯毒品危害防制條例第4條第2項之販賣第
      二級毒品罪。被告販賣前持有第二級毒品之低度行為，為
      販賣之高度行為吸收，不另論罪。
（二）刑之減輕事由：
   1、毒品危害防制條例第17條第2 項：按「犯第4條至第8條之
      罪於偵查及歷次審判中均自白者，減輕其刑」，毒品危害
      防制條例第17條第2項定有明文。經查，被告於偵查、審
      理中，就其所犯本案上開販賣第二級毒品罪之犯罪事實均
      坦承不諱，已如前述，合於前開規定減輕其刑之要件，自
      應予以減輕其刑。
   2、刑法第59條：按刑法第59條之酌量減輕其刑，必於犯罪之
      情狀，在客觀上足以引起一般同情，認為即予宣告法定最
      低度刑期猶嫌過重者，始有其適用（最高法院51年台上字
      第899 號判例意旨參照）。而同為販賣毒品之人，其原因
      動機不一，犯罪情節未必盡同，或有大宗運輸者，亦有中
      、小之分，其販賣行為所造成危害社會之程度自屬有異，
      法律科處此類犯罪，所設之法定最低本刑卻相同，不可謂
      不重。於此情形，倘依其情狀處以相當之有期徒刑，即足
      以懲儆，並可達防衛社會之目的者，自非不可依客觀之犯
      行與主觀之惡性二者加以考量其情狀，是否有可憫恕之處
      ，適用刑法第59條之規定酌量減輕其刑，期使個案裁判之
      量刑，能斟酌至當，符合比例原則。經查，被告本案所販
      賣毒品之金額、數量均甚微，販賣對象僅1 人，犯罪情節
      難與大盤或中盤毒梟者相提併論，主觀惡性亦有明顯不同
      。故衡之上情，倘處以販賣第二級毒品罪之法定最低刑度
      ，仍屬情輕而法重，堪認被告上開犯行之犯罪情狀客觀上
      足以引起一般同情，有顯可憫恕之情形，爰依刑法第59條
      之規定予以酌減其刑，並依刑法第70條之規定遞減其刑。
（三）量刑審酌：爰審酌被告明知國家對於查緝毒品相關犯罪禁
      令甚嚴，且一般施用者為圖購買毒品解癮，往往不惜耗費
      鉅資以致散盡家財，非但可能連累親友，甚或鋌而走險實
      施各類犯罪，對社會治安造成潛在風險甚鉅，亦明知毒品
      戕害施用者身體健康，仍為販賣第二級毒品犯行，助長毒
      品氾濫，誠應非難。惟考量被告犯後坦承犯行，態度尚佳
      ，再衡酌被告販賣毒品之價量非高、對象人數僅1人、及
      其販賣毒品之動機、目的、手段；兼衡被告自述高中肄業
      之教育程度、入監前從事玻璃帷幕工作，月收入為6萬元
      之生活狀況（本院卷第93頁）等一切情狀，量處如主文所
      示之刑。
三、沒收：
（一）供犯罪所用之物：
      按犯毒品危害防制條例第4 條之罪者，其供犯罪所用之物
      ，不問屬於犯罪行為人與否，均沒收之，毒品危害防制條
      例第19條第1項定有明文。查扣案如附表編號10所示之行
      動電話1具，為被告所有，供其本案販賣毒品所用之物等
      節，此經被告自承在案（見本院卷第92頁），足證上開扣
      案物品確屬供被告犯本案之罪所用之物，應依前揭規定，
      宣告沒收之。
（二）未扣案之犯罪所得：
      按犯罪所得，屬於犯罪行為人者，沒收之；前二項之沒收
      ，於全部或一部不能沒收或不宜執行沒收時，追徵其價額
      ，刑法第38條之1 第1 項前段、第3 項分別定有明文。查
      被告本案毒品交易所得白色三星廠牌行動電話1 支，核屬
      被告因販毒所得之財物，雖未扣案，仍應宣告沒收之，於
      全部或一部不能沒收或不宜執行沒收時，追徵其價額。
（三）不予沒收之物：
      至扣案之如附表編號1至9所示之其他物品，既非被告所有
      ，亦與本案販賣第二級毒品無關，此經被告到庭供明在卷
      （見本院卷第92頁），公訴人復未提出證據證明該等物品
      與被告本件販賣毒品犯行有何相關之事證，爰不於本案中
      宣告沒收或沒收銷燬，併此敘明。
據上論斷，應依刑事訴訟法第299條第1項前段，毒品危害防制條
例第4條第2項、第17條第2項、第19條第1項，刑法第11條、第59
條、第38條之1第1項前段、第3項，判決如主文。
本案經檢察官李秉錡提起公訴，檢察官陳炎辰到庭執行職務。
中　　華　　民　　國　 110　　年　　12　　月　　 9　　日
                  刑事第十五庭   審判長法　官　黃湘瑩

                                       法  官  游涵歆

                                       法  官  梁世樺
上列正本證明與原本無異。
如不服本判決，應於判決送達後20日內敘明上訴理由，向本院提
出上訴狀 (應附繕本) ，上訴於臺灣高等法院。其未敘述上訴理
由者，應於上訴期間屆滿後20日內向本院補提理由書「切勿逕送
上級法院」。
                                      書記官　廖  宮  仕
中　　華　　民　　國　 110　　年　　12　　月　　 9　　日

附表：

編號 扣案物 所有人/持有人 備註 1 吸食器1組 賴亞瑄  2 玻璃球2顆 賴亞瑄 使用過 3 吸管1支 賴亞瑄 內涵殘渣微量無法磅秤 4 殘渣袋8個 賴亞瑄  5 電子磅秤1台 賴亞瑄  6 分裝袋1批 賴亞瑄  7 金色蘋果廠牌行動電話1支（IMEI :000000000000000） 賴亞瑄 含0000000000 SIM卡1張 8 金色三星廠牌行動電話1支（IMEI :000000000000000） 賴亞瑄 含0000000000 SIM卡1張 9 SIM卡1張 賴亞瑄 IMSI： 0000000000000 10 金色蘋果廠牌行動電話1支（IMEI :000000000000000） 蘇惶雄 含0000000000 SIM卡1張